臺灣士林地方法院交通事件裁定　　　　96年度交聲字第1401號
原處分機關　臺北市交通事件裁決所
異　議　人　甲○○
即受處分人
上列異議人即受處分人因違反道路交通管理處罰條例案件，對於
臺北市交通事件裁決所民國96年10月5 日所為之處分（原處分案
號：北市裁三字第裁22-AG0000000號），聲明異議，本院裁定如
下：
    主  文
異議駁回。
    理  由
一、按汽車駕駛人，行經有燈光號誌管制之交岔路口闖紅燈者，
    處新臺幣（下同）1,800 元以上5,400 元以下罰鍰，並記違
    規點數3 點，道路交通管理處罰條例第53條第1 項、第63條
    第1 項第3 款分別定有明文。又按汽車駕駛人有下列情形之
    一，當場不能或不宜攔截製單舉發者，得對汽車所有人逕行
    舉發之：「七、經以科學儀器取得證據資料證明其行為違規
    。」，道路交通管理處罰條例第7 條之2 第1 項亦有明文。
二、原處分意旨略以：異議人即受處分人甲○○於民國96年8 月
    5 日下午9 時48分，駕駛車號BZ-1530 號自用小客車，沿臺
    北市○○區○○路二段南往北行駛，行經與成功路二段250
    巷交岔路口時，闖紅燈左轉，經臺北市警察局內湖分局於該
    巷口設置之固定式微電腦闖紅燈及自動測速照相設備攝得，
    逕行舉發異議人違反道路交通管理處罰條例第53條規定，裁
    處異議人罰鍰2,700 元，並依同條例第63條第1 項第3 款規
    定，併予記違規點數3 點。
三、異議意旨略以：異議人即受處分人確於上揭時地闖紅燈左轉
    ，惟臺北市○○區○○路二段250 巷口並無不得左轉、不得
    迴轉之標誌，異議人於主幹道對向車道為紅燈時左轉最為安
    全，該巷口號誌設置不當，原處分機關逕予處罰，實難甘服
    云云。
四、經查：
(一)本件異議人確有於96年8 月5 日下午9 時48分，駕駛車牌號
    碼BZ-1530 號自用小客車，行經臺北市○○區○○路二段25
    0 巷設有燈光號誌之交岔路口乙節，為異議人所不否認，並
    有於上開巷口設置照相設備攝得之彩色採證照片2 幀附卷可
    憑，堪予認定。
(二)按行車管制號誌之圓形紅燈燈號顯示之意義為「車輛面對圓
    形紅燈表示禁止通行，不得超越停止線或進入路口」，道路
    交通標誌標線號誌設置規則第206 條第5 項第1 款已有明定
    ，異議人遭舉發違規之地點設有紅綠燈號誌，異議人自應遵
    守號誌指示行車，其於前揭時間駕車行經違規地點時，燈光
    號誌顯示圓形紅燈，揆諸前開規定，自不得通行超越停止線
    左轉彎行駛，其所為屬「在設有燈光號誌管制之交岔路口闖
    紅燈」之違規行為，至為明確。至公路主管機關對某路段之
    號誌設置與否、是否應有禁止左轉標誌，既係依法令所賦予
    之權限，縱認號誌、標誌之設置不當，在依法重為設置前，
    用路人本即應遵守已定之號誌、標誌行車。故異議人辯稱：
    並未發現該處有不得左轉、不得迴轉標誌，伊在無安全顧慮
    下左轉，違規地點燈光號誌設置不當云云，顯不足採。
五、綜上所述，異議人前揭所辯顯係卸責之詞，自不足採，其確
    有行經有燈光號誌管制之交岔路口闖紅燈之違規行為，堪予
    認定，原處分機關依道路交通管理處罰條例第53條第1 項規
    定，裁處異議人罰鍰2,700 元，並依同條例第63條第1 項第
    3 款規定，併予記違規點數3 點，核無違誤。異議人之異議
    ，為無理由，應予駁回。
據上論斷，應依道路交通案件處理辦法第19條，裁定如主文。
中　　華　　民　　國　　96　　年　　11　　月　　12　　日
                  刑事第三庭法  官  陳美彤
以上正本證明與原本無異。
如不服本裁定應於送達後5日內向本院提出抗告狀。
                            書記官  賴麗容
中　　華　　民　　國　　96　　年　　11　　月　　12　　日
